臺灣臺中地方法院刑事判決　　　　　　　　　　　　九十三年度訴字第一０九四號
　　公　訴　人　臺灣臺中地方法院檢察署檢察官
　　被　　　告　乙○○
右列被告因毒品危害防制條例案件，經檢察官提起公訴（九十三年度毒偵字第九八一
號），被告於準備程序就被訴事實為有罪之陳述，本院合議庭裁定由受命法官獨任進
行簡式審判程序，並予判決如左：
    主  文
乙○○施用第一級毒品，累犯，處有期徒刑拾月，扣案之海洛因壹包（毛重零點公
克、淨重零點壹伍公克、包裝重零點貳公克）沒收銷燬之，注射針筒壹支沒收之；
又施用第二級毒品，累犯，處有期徒刑伍月，扣案之安非他命壹包（毛重零點公克
）沒收銷燬之。應執行有期徒刑壹年貳月，扣案之海洛因壹包（毛重零點公克、淨
重零點壹伍公克、包裝重零點貳公克）、安非他命壹包（毛重零點公克），均沒
收銷燬之；注射針筒壹支沒收之。
    事  實
一、乙○○前有違反槍砲彈藥管制條例之前科，其於民國八十八年間，又因違反毒品
    危害防制條例案件，經本院於八十九年十一月三十日以八十九年度易字第二八八
    三號判處有期徒刑十月、八月，並定應執行刑為一年四月確定，其入監執行後，
    於九十一年十一月十三日因縮短刑期假釋出監，至九十一年十二月二十日因假釋
    期滿視為執行完畢；其前於八十八年間，已另因施用毒品案件，經依本院裁定送
    觀察勒戒後，認無繼續施用毒品之傾向，而由臺灣臺中地方法院檢察署檢察官於
    八十八年六月二日以八十八年度偵字第七八０九號為不起訴處分確定，復於八十
    九年間，又因施用毒品案件，經依本院裁定送觀察勒戒後，認有繼續施用毒品之
    傾向，而由臺灣臺中地方法院檢察署檢察官以八十九年度毒偵緝字第四一五號聲
    請強制戒治且提起公訴，並經本院為前開判決判處有期徒刑一年四月確定（強制
    戒治執行至九十年八月二十二日期滿）；詎乙○○仍不知戒絕，於強制戒治執行
    完畢後五年內，復基於施用第一級毒品海洛因及第二級毒品安非他命之犯意，於
    九十三年三月十四日二十三時許，在其臺中縣后里鄉○○路一七六號住處內，分
    別以將少許第一級毒品海洛因混入礦泉水稀釋後，注入注射針筒內，再以注射針
    筒注射血管及將第二級毒品安非他命置於玻璃球上，以火加熱燒烤，使之產生煙
    霧後，再以口鼻吸食之方式，施用第一級毒品海洛因及第二級毒品安非他命各一
    次。嗣乙○○於九十三年三月十五日凌晨零時許，在其前開住處內為警查獲，並
    扣得其所持有之第一級毒品海洛因一包（毛重０‧三公克）、其所有供己施用海
    洛因所用之注射針筒一支及第二級毒品安非他命一包（毛重０‧三公克）。乙○
    ○且經員警徵得其同意後採集其尿液送驗，嗎啡類及甲基安非他命類均呈現陽性
    反應，始悉上情。
二、案經臺中縣警察局大甲分局報請臺灣臺中地方法院檢察署檢察官偵查起訴。
    理  由
一、右開事實，業經被告乙○○於警詢、偵查及本院訊問時均坦認不諱，而被告為警
    查獲後所採取之尿液，經送請臺中縣衛生局檢驗結果，嗎啡及甲基安非他命均呈
    陽性反應，有該衛生局之檢驗報告書附卷可稽（見偵查卷第三五頁）。另扣案之
    白色粉末一包確係海洛因（毛重０‧三公克、淨重０‧一五公克、包裝重０‧二
    三公克），亦有法務部調查局九十三年四月二十二日調科壹字第一二００一三七
    二三號鑑驗通知書附卷可參（見偵查卷第四二頁），且本件復有前開海洛因及安
    非他命各一包、注射針筒一支扣案可資佐證，足見被告上開自白，確與事實相符
    ，堪予採認。又被告前已因施用毒品案件，經依本院裁定送觀察勒戒後，認無繼
    續施用毒品之傾向，而由臺灣臺中地方法院檢察署檢察官於八十八年六月二日以
    八十八年度偵字第七八０九號為不起訴處分確定，復於八十九年間，又因施用毒
    品案件，經依本院裁定送觀察勒戒後，認有繼續施用毒品之傾向，而由臺灣臺中
    地方法院檢察署檢察官以八十九年度毒偵緝字第四一五號聲請強制戒治且提起公
    訴，並經本院於八十九年十一月三十日以八十九年度易字第二八八三號判處有期
    徒刑十月、八月，並定應執行刑為一年四月確定（強制戒治執行至九十年八月二
    十二日期滿），此有臺灣高等法院被告全國前案紀錄表及本院判決書各一份在卷
    可查，是被告確有於強制戒治執行完畢後五年內，復行施用毒品之罪行。綜此，
    本件事證已臻明確，被告施用第一級及第二級毒品之犯行，均堪認定。
二、按海洛因、安非他命分屬毒品危害防制條例第二條第二項第一款、第二款所指之
    第一級、第二級毒品，核被告乙○○所為，係犯毒品危害防制條例第十條第一項
    之施用第一級毒品罪、同法條第二項之施用第二級毒品罪。被告持有第一級、第
    二級毒品之低度行為，分別為其施用第一級毒品及施用第二級毒品之高度行為所
    吸收，均不另論罪。被告所犯前開二罪間，則屬犯意各別，罪名不同，應分論併
    罰之。另被告前於八十八年間，因違反毒品危害防制條例案件，經本院於八十九
    年十一月三十日以八十九年度易字第二八八三號判處有期徒刑十月、八月，並定
    應執行刑為一年四月確定，其入監執行後，於九十一年十一月十三日因縮短刑期
    假釋出監，至九十一年十二月二十日因假釋期滿視為執行完畢，有前開臺灣高等
    法院被告全國前案紀錄表在卷可參，其於刑之執行完畢後，五年以內再犯本件有
    期徒刑以上之二罪，均為累犯，應依刑法第四十七條規定，分別加重其刑。爰審
    酌被告有事實欄所載之前科紀錄，素行不佳，僅為國中畢業，智識程度不高（見
    臺中縣警察局大甲分局偵訊筆錄教育程度欄），其前已因施用毒品犯行，經觀察
    勒戒二次，且經強制戒治一次，竟故態復萌，復行施用毒品不輟，無視於毒品對
    於自身健康之戕害及國家對於杜絕毒品犯罪之禁令，惟衡酌施用毒品係屬自戕行
    為，被告犯罪手段尚屬平和，亦未因此而危害他人，所生損害尚非鉅大，且被告
    於犯後坦承犯行，深具悔意之犯罪後態度，暨施用毒品者均有相當程度之成癮性
    及心理依賴，其犯罪心態與一般刑事犯罪之本質並不相同，應側重適當之醫學治
    療及心理矯治為宜等一切情狀，分別量處如主文所示之刑，並定其應執行之刑，
    其施用第二級毒品罪行之部分，因與不得易科之施用第一級毒品犯行併合處罰結
    果而不得易科罰金，自毋庸另為易科罰金折算標準之記載，附此敘明。
三、至扣案之白色粉末一包（毛重０‧三公克、淨重０‧一五公克、包裝重０‧二三
    公克），經鑑識後既屬毒品海洛因，已如前述，另被告乙○○為警查獲時同時所
    扣得之毒品一包，則為安非他命（毛重０‧三公克），不問屬於犯人與否，均應
    逕依毒品危害防制條例第十八條第一項前段規定，宣告沒收銷燬之。再扣案之注
    射針筒一支，雖非專供施用毒品之器具，惟係屬被告所有供己施用第一級毒品海
    洛因所用之物，業經被告供明在卷（見偵查卷第一二頁、本院卷第六六頁），爰
    依刑法第三十八條第一項第二款之規定，宣告沒收之。
據上論斷，應依刑事訴訟法第二百七十三條之一第一項、第二百九十九條第一項前段
，毒品危害防制條例第十條第一項、第二項、第十八條第一項前段，刑法第十一條、
第四十七條、第五十一條第五款、第三十八條第一項第二款，判決如主文。
本案經檢察官甲○○到庭執行職務。
中    華    民    國      九十三      年       八      月      六     日
                                臺灣臺中地方法院刑事第九庭
                                      法  官  陳 思 成
右正本證明與原本無異。
如不服本判決，應於判決送達後十日內向本院提出上訴狀，上訴於臺灣高等法院臺中
分院( 須附繕本 )。
              書記官
中    華    民    國      九十三      年       八      月      六     日
附錄論罪科刑法條
毒品危害防制條例第十條
施用第一級毒品者，處六月以上五年以下有期徒刑。
施用第二級毒品者，處三年以下有期徒刑。
